臺灣臺北地方法院交通事件裁定　　　　 94年度交聲字第148號
原處分機關　臺北市交通事件裁決所
異　議　人
即受處分人　甲○○
上列受處分人因違反道路交通管理處罰條例案件，對於臺北市交
通事件裁決所中華民國93年12月28日所為之處分（原處分案號：
北市裁三字第裁22-ACV194252號）聲明異議，本院裁定如下：
        主  文
異議駁回。
        理  由
一、汽車駕駛人駕駛汽車，應遵守道路交通標誌、標線、號誌之
    指示，道路交通安全規則第九十條前段定有明文。又道路交
    通標誌標線號誌設置規則第二百零六條第五款第一目規定「
    圓形紅燈」之行車管制號誌係表示禁止車輛通行，並不得超
    越停止線或進入路口，如汽車駕駛人，駕車行經有燈光號誌
    管制之交岔路口闖紅燈者，處新臺幣（下同）一千八百元以
    上五千四百元以下罰鍰並記違規點數三點，道路交通管理處
    罰條例第五十三條及第六十三條第一項第三款亦有處罰規定
    。
二、本件異議人即受處分人甲○○於民國93年11月13日凌晨0時
    57 分許，駕駛車牌號碼EH-2999號自小客車，沿台北市○○
    ○路○段右轉林森北路，明知其面對遵行方向之號誌係禁止
    車輛通行，不得超越停止線或進入路口之「圓形紅燈」行車
    管制號誌，竟不遵守該行車管制號誌之指示，逕自駕車闖紅
    燈超越停止線進入路口右轉林森北路行駛，適為在林森北路
    執行交通勤務之臺北市政府警察局中山分局圓山派出所員警
    陳豐富發覺攔停制止，以其有違反道路交通管理處罰條例第
    五十三條規定之行為掣單舉發，嗣受處分人依規定於到案期
    限前提出申訴，原處分機關請舉發單位調查結果，仍認受處
    分人確有前揭違規行為，原處分機關遂於93年12月28日依道
    路交通管理處罰條例第五十三條、第六十三條第一項第三款
    及違反道路交通管理事件統一裁罰標準表規定，裁處受處分
    人二千七百元罰鍰並記違規點數三點之處分。
三、受處分人於本院調查時傳訊未到，然據其聲明異議意旨並不
    否認其於前揭時地駕駛前開自小客車為警攔停之事實，惟矢
    口否認其有違反道路交通管理處罰條例第五十三條駕車闖紅
    燈之行為，辯稱略以：該路口於正常車道外另設置右轉專用
    道，伊行經右轉車道並無行車管制號誌，僅有行人專用號誌
    ，並不足以讓駕駛者能清楚辨認云云。經查：受處分人於上
    開時地駕車紅燈右轉等情，業據證人即舉發員警陳豐富到庭
    證述綦詳（見本院94年3月4日調查筆錄），而民權東路一段
    東往西方向與林森北路交叉路口，固因捷運施工，縮減人行
    道而設置右轉專用車道，亦為證人陳豐富證述在卷，且有台
    北市政府警察局中山分局圓山所交通違規申訴現場照片四幀
    及執行記錄照片四幀可查，依上述照片所示，民權東路一段
    東往西方向，於天橋上裝有二具紅綠燈，駕駛人行經該路段
    依正常視角均可目視查悉該管制號誌指示，雖該右轉專用道
    上方設置有右轉專用牌誌，僅係表示該車道係專供車輛右轉
    使用，駕駛人並非可無視民權東路一段東往西方向設置之管
    制號誌，即仍須遵行該管制燈號行駛。參以該右轉專用道路
    口地面，亦繪有白色停止線並規劃機車停等區，有上開照片
    為證，否則無論管制燈號為紅燈或綠燈，行駛右轉專用車道
    車輛均可任意右轉，即無繪製停止線及機車停等區之必要，
    適足證明駕駛人行經前開右轉專用車道標示仍須遵行該路段
    所設管制號誌紅綠燈管制甚明。受處分人復未就執勤警員之
    舉發有誤提出相關證據以供調查審酌，且查無任何證據足資
    證明警員有捏造事實違法取締之情事，受處分人駕駛前開自
    小客車不遵守行車管制號誌指示，逕自駕車闖紅燈超越停止
    線進入路口右轉林森北路行駛，其違規行為，至為明確，上
    開所辯不足採信。
四、從而，原處分機關依道路交通管理處罰條例第五十三條、第
    六十三條第一項第三款及違反道路交通管理事件統一裁罰標
    準表規定，裁處受處分人二千七百元罰鍰並記違規點數三點
    之處分，核無違誤。本件聲明異議為無理由，應予駁回。
據上論斷，應依道路交通案件處理辦法第十九條，裁定如主文。
中　　華　　民　　國　　94　　年　　3 　　月　　8 　　日
　　　　　　　　　交通法庭  法　官　胡宏文
以上正本證明與原本無異
如不服本裁定應於送達後5日內向本院提出抗告狀
        　　                書記官　劉穗筠
中　　華　　民　　國　　94　　年　　3　 　月　　9　　日
